臺灣桃園地方法院刑事判決　　　　　　 94年度簡上字第266號
上　訴　人　臺灣桃園地方法院檢察署檢察官
被　　　告　丁○○
　　　　　　　　　　（
上列上訴人因被告竊盜案件，不服本院中華民國94年5 月20日所
為94年度桃簡字第483 號第一審簡易判決（聲請簡易判決處刑案
號：93年度偵字第17642 號），提起上訴及移送併案審理（94年
度偵字第11539 號、第15327 號、第16697 號），經本院管轄之
合議庭改依第一審通常程序審理，判決如下：
    主  文
原判決撤銷。
丁○○共同連續竊盜，累犯，處有期徒刑壹年。扣案鑰匙貳支及
未扣案鑰匙壹支均沒收。
    事  實
一、被告丁○○前曾於民國86年間因竊盜案件，經本院以86年度
    易字第1740號判決判處有期徒刑4 月確定，於88年5 月21日
    執行完畢，嗣於89年間另因違反毒品危害防制條例案件，經
    本院以89年度訴字第1086號判決判處有期徒刑8 月確定，於
    91年6 月18日執行完畢。詎其仍不知悔改，竟基於意圖為自
    己不法所有之概括犯意，連續於下列時間、地點為竊盜犯行
    ：
  (一)丁○○於93年10月31日（檢察官誤載為30日）上午7 時許，
    夥同與之有竊盜共同犯意聯絡之朱金典（業經本院以94年度
    桃簡字第483 號判處有罪確定），在桃園縣桃園市○○○街
    與樹林街口，見呂學德所有價值約新臺幣（下同）5,000 元
    之車號KER-688 號重型機車停放路旁，遂由朱金典提議並持
    其所有之鑰匙1 支（未扣案）發動機車而竊取之，丁○○則
    在旁把風，得手後供其等代步使用。嗣於93年10月31日下午
    3 時許，朱金典騎駛前開竊得之重型機車搭載丁○○行經桃
    園縣桃園市○○路418 巷口處，為巡邏員警攔檢查獲丁○○
    ，朱金典則乘隙逃離現場。
  (二)丁○○於94年5 月（併辦意旨書誤植為4 月）14日晚間8 時
    許，在桃園縣桃園市○○路50號旁，以其所有之鑰匙1 支，
    竊取乙○○所有價值約5,000 元之車號HHG-845 號重型機車
    1 部，得手後供己代步使用。嗣於94年5 月17日下午3 時30
    分許，為警在桃園縣中壢市○○路與文化二街口查獲，並扣
    得前開鑰匙1 支。
  (三)丁○○於94年8 月14日晚間8 時許，在桃園縣桃園市○○路
    92巷2 號前，獨自以其所有之鑰匙1 支，竊取戊○○所有價
    值約25,000元之車號FT5-479 號重型機車1 部，得手後供已
    代步使用。嗣於94年8 月16日上午10時40分許，丁○○騎駛
    前開機車，沿臺北縣鶯歌鎮○○路往桃園方向行駛，途經同
    路296 巷口前，為巡邏員警攔檢查獲，並扣得前開鑰匙1 支
    。
  (四)丁○○於94年9 月11日上午11時30分許，在桃園縣桃園市○○街3 號之臺灣鐵路管理局臺北工務段桃園工務所，趁四下
    無人之際，徒手竊取該工務所所有，供臺灣鐵路管理局列車
    鐵軌所使用價值約5,000 元之魚尾板2 塊，得手後正欲離去
    之際，為該工務所員工丙○○發現而報警查獲。
二、案經桃園縣政府警察局桃園分局報請臺灣桃園地方法院檢察
    署檢察官偵查後聲請以簡易判決處刑而後經本院改依通常程
    序審理，另由桃園縣政府警察局中壢分局、臺北縣政府警察
    局三峽分局、內政部警政署鐵路警察局第一警務段分別報請
    同署檢察官偵查後移送併案審理。
    理  由
一、按被告以外之人於審判外之陳述，雖不符前4 條之規定，而
    經當事人於審判程序同意作為證據，法院審酌該言詞陳述或
    書面陳述作成時之情況，認為適當者，亦得為證據，刑事訴
    訟法第159 條之5 第1 項定有明文。查被告丁○○於本院審
    理時當庭同意將共犯朱金典於偵查中、證人即被害人呂學德
    之父甲○○、證人即被害人乙○○、戊○○於警詢時之言詞
    陳述作為證據，有審判筆錄2 份在卷可考，且本院審酌該等
    陳述做成時並無證明力明顯過低或證據係違法取得等情況，
    自應認上開警、偵訊筆錄有證據能力，合先敘明。
二、上開事實業據被告丁○○於本院審理時坦承不諱，並經共犯
    朱金典於偵查中、證人甲○○、乙○○、戊○○於警詢時及
    證人丙○○於本院審理時供、證述綦詳，復有甲○○、乙○○、戊○○、丙○○出具之贓物領據各1 紙及現場照片6 張
    在卷可考，另有鑰匙2 支扣案可資佐證，足徵被告之自白與
    事實相符。本件事證已經明確，被告之犯行堪予認定，應依
    法論科。
三、核被告丁○○所為，係犯刑法第320 條第1 項之竊盜罪。其
    就事實欄一、(一)所示之竊盜犯行，與朱金典有犯意聯絡及行
    為分擔，為共同正犯。被告前後多次竊盜犯行，時間緊接，
    且觸犯構成要件相同之罪名，顯係基於概括犯意反覆為之，
    為連續犯，應依刑法第56條之規定論以一罪，並加重其刑。
    而被告有事實欄所載之犯罪科刑、執行情形，有臺灣高等法
    院被告前案紀錄表1 份在卷可按，其受有期徒刑之執行完畢
    ，5 年內再犯本件有期徒刑以上之罪，為累犯，應依刑法第
    47 條 規定加重其刑，並依法遞加重之。公訴人雖僅就被告
    如事實欄一、(一)所示之犯行起訴，惟被告其餘犯行與已起訴
    且經本院論罪之部分，既有連續犯之裁判上一罪關係，均為
    起訴效力所及，本院應併予審判。
四、原審判決對被告論罪科刑，固非無見，惟就被告前述如事實
    欄一、(二)、(三)、(四)所示之竊盜犯行未及審酌，容有未洽。檢
    察官以原審判決未及審酌前述屬裁判上一罪部分之犯行顯屬
    不當為由提起上訴，核有理由，自應由本院將原審判決撤銷
    改判，並改依第一審通常程序審理。爰審酌被告行竊之次數
    、所得財物之價值、犯罪所生之損害及其犯罪後坦承犯行等
    一切情狀，量處如主文所示之刑。扣案鑰匙2 支為被告所有
    ，未扣案之鑰匙1 支則為共犯朱金典所有，且均為其等行竊
    所用之物等情，業據被告所自承，而該未扣案之鑰匙1 支亦
    無證據證明業已滅失，均應依刑法第38條第1 項第2 款之規
    定宣告沒收。
五、末按簡易判決所科之刑以宣告緩刑、得易科罰金之有期徒刑
    及拘役或罰金為限；又檢察官聲請以簡易判決處刑之案件，
    經法院認為有第451 條之1 第4 項但書第1 款所列不合第44
    9 條所定得以簡易判決處刑即不能僅科處該條所定刑度之案
    件者，應適用通常程序審判之，刑事訴訟法第449 條第3 項
    、第452 條分別定有明文。查被告前已有竊盜前科，經執行
    完畢後仍未能悔改而再犯本案，前後連續行竊4 次，且屢遭
    警查獲卻仍不知省惕而一再行竊，本次犯罪又為累犯，依法
    又應加重其刑，於法顯不宜僅處以6 月以下有期徒刑，是本
    院自應依前開規定改用第一審通常程序審判之，末此敘明。
據上論斷，依刑事訴訟法第452 條、第455 條之1 第3 項、第36
9 條第1 項前段、第299 條第1 項前段，刑法第28條、第56條、
第320 條第1 項、第47條、第38條第1 項第2 款，罰金罰鍰提高
標準條例第1 條前段，判決如主文。
本案經檢察官崔秉君到庭執行職務。
中　　華　　民　　國　　94　　年　　11　　月　　23　　日
              刑事第十一庭  審判長法  官　蔡榮澤
                                  法  官  何俏美
                                  法  官  魏于傑
上正本證明與原本無異。
若不服本判決，得於收受判決後10日內，向本院提出上訴狀。
                                   書記官  林怡君
中　　華　　民　　國　　94　　年　　11　　月　　24　　日
本案論罪科刑主要法條：
中華民國刑法第320條
(普通竊盜罪、竊佔罪)
意圖為自己或第三人不法之所有，而竊取他人之動產者，為竊盜
罪，處五年以下有期徒刑、拘役或五百元以下罰金。
意圖為自己或第三人不法之利益，而竊佔他人之不動產者，依前
項之規定處斷。
前二項之未遂犯罰之。
